【裁判字號】    98,交聲,1841
【裁判日期】    980717
【裁判案由】    交管條例聲異
【裁判全文】
臺灣板橋地方法院交通事件裁定        98年度交聲字第1841號
原處分機關  交通部公路總局臺北區監理所板橋監理站
異  議  人
即受處分人  甲○○
上列異議人即受處分人因違反道路交通管理處罰條例案件，對於
交通部公路總局臺北區監理所板橋監理站中華民國98年6 月15日
所為之處分（原處分案號：板監裁字裁41-C00000000號），聲明
異議，本院裁定如下：
    主  文
異議駁回。
    理  由
一、按汽車（包括機器腳踏車）車身、引擎、底盤或其他重要設
    備變更調換者，應申請實施臨時檢驗，道路交通安全規則第
    45條第1 項第1 款定有明文。又汽車車身、引擎、底盤等重
    要設備變更或調換，或因交通事故遭受重大損壞修護後，不
    申請公路主管機關施行臨時檢驗而行駛者，處汽車所有人新
    臺幣（下同）2400元以上9600元以下罰鍰，並責令其檢驗，
    道路交通管理處罰條例第18條第1項定有明文。
二、原處分意旨略以：本件受處分人即異議人甲○○所有車號BC
    R622號重型機車，於民國98年4 月24日下午1 時55分許，在
    臺北區監理所實施車輛檢驗時，經警舉發有車身之不可變更
    設備之調換，不申請臨時檢驗而行駛之違規，嗣受處分人於
    舉發通知單上所載之應到案日期前向原處分機關提出申訴，
    經原處分機關調查結果，仍認受處分人有前該違規行為，原
    處分機關乃依道路交通管理處罰條例第18條第1 項規定，於
    98年6 月15日裁處受處分人罰鍰3600元並責令檢驗。
三、查本件異議人前揭違規事實，有臺北縣政府汐止分局查覆書
    函暨所附照片、舉發通知單及裁決書在卷可稽，且異議人對
    其所有前開機車車身外型與行照所示不符亦不爭執。異議人
    雖辯稱該機車為其購入之二手車，購入時外型即如此云云，
    惟依前開道路交通安全規則第45條第1 項第1 款規定意旨以
    觀之，車輛之車身變更或調換，應申請實施臨時檢驗，此為
    車輛所有人所應負擔之義務，異議人於購入前開機車後，就
    機車外型是否與行照所示型式相符及是否需申請檢驗，自應
    負檢查及向主管機關申請檢驗之義務，異議人疏未注意，應
    受歸責，其辯自不足採。本件違規事證明確，異議人之違規
    行為堪以認定。
四、綜上所述，本件違規事實明確，原處分機關依前揭規定裁處
    異議人罰鍰3600元並責令檢驗，核無違誤，本件異議為無理
    由，應予駁回。
據上論斷，應依道路交通案件處理辦法第19條，裁定如主文。
中    華    民    國    98    年    7     月    17    日
                  交通法庭  法  官  陳正昇
上列正本證明與原本無異。
如不服本裁定，應於裁定送達後5 日內敘明抗告理由，向本院提
出抗告狀。
                            書記官  林文達
中    華    民    國    98    年    7     月    20    日


司法院資訊處製作；財團法人民間司法改革基金會備份。
